臺灣臺北地方法院交通事件裁定　　　　96年度交聲字第1532號
原處分機關　臺北市交通事件裁決所
受　處分人
即　異議人　甲○○
上列受處分人因違反道路交通管理處罰條例案件，對於臺北市交
通事件裁決所民國96年11月22日所為北市裁二字第裁22─ＡＯＯ
ＷＦＤ290 號之裁決書（原舉發案號：臺北市政府警察局掌電字
第ＡＯＯＷＦＤ290號）聲明異議，本院裁定如下：
    主  文
異議駁回。
    理  由
一、按「機器腳踏車行駛至交岔路口，其轉彎，應依標誌或標線
    之規定行駛，內側車道設有禁行機車標誌或標線者，應依兩
    段方式進行左轉，不得由內側或其他車道左轉，或在三快車
    道以上單行道道路，行駛於右側車道或慢車道者，應以兩段
    方式進行左轉彎。」，道路交通安全規則第99條第2項第1款
    、第2 款均定有明文；復按「汽車駕駛人轉彎時，有下列情
    形之一者，處新臺幣六百元以上一千八百元以下罰鍰：二、
    不依標誌、標線、號誌指示。」，道路交通管理處罰條例第
    48條第1項第2款亦定有明文；再按，違反道路交通管理處罰
    條例第48條規定者，並記違規點數1 點，亦有道路交通管理
    處罰條例第63條第1項第1款規定明文。末按，道路交通安全
    規則第2 條所謂「汽車」：係指在道路上不依軌道或電力架
    線而以原動機行駛之車輛（包括機器腳踏車）而言，併此敘
    明。
二、本件聲明異議意旨略以：異議人即受處分人甲○○於96年10
    月24日18時16分許，騎乘車牌號碼552 ─ＢＡＦ號重型機車
    ，途經台北市○○路與羅斯福路口時，因當時係下班時間，
    車流量很大，伊所騎乘機車被其它不明車輛硬擠，致其機車
    未依機車兩段式左轉之標誌指示，直接由西轉北之左轉羅斯
    福路口等因素而造成，是異議人應無違規可言，為此聲明異
    議，爰請求撤銷原處分云云。
三、本件原處分機關認異議人即受處分人於上揭時、地之臺北市
    ○○路與羅斯福路口時，因上揭路口紅綠燈桿上及圓環內明
    顯設有機車兩段式左轉標誌，且該路口東南角設有機車待轉
    區，詎受處分人竟未依機車兩段式左轉之標誌指示，直接由
    西轉北之左轉羅斯福路口之違規，爰依違反道路交通規則第
    99條第2項第1款、第2款，道路交通管理處罰條例第48條第1
    項第2 款、第63條第1項第1款規定，處罰鍰新臺幣（下同）
    600元，並記違規點數1點，經異議人提出申訴，仍由原處分
    機關依上揭法條之規定，維持原處分等語。
四、經查，異議人於於96年10月24日18時16分許，騎乘車牌號碼
    552 ─ＢＡＦ號重型機車，途經台北市○○路與羅斯福路口
    時，因上揭路口紅綠燈桿上及圓環內明顯設有機車兩段式左
    轉標誌，且該路口東南角設有機車待轉區，詎異議人未依機
    車兩段式左轉之標誌指示，直接由西轉北之左轉羅斯福路口
    之違規事實，業據本件承辦違規舉發員警即證人周日聰於本
    院96年12月18日訊問時證述：本件舉發通知單是伊製作，伊
    於上揭時地之當時站在羅斯福路、基隆路路口東北角，就是
    在台大進修部那裡，正在執行交通員警勤務，異議人即本件
    違規人走福和橋，由基隆路西向北，未依兩段式左轉，經過
    伊那裡，伊就攔停告發，當時伊看到異議人騎乘552 ─ＢＡ
    Ｆ號機車停於羅斯福路、基隆路口停止線後面，他是停止線
    上面第一台車輛，後方陸續有汽機車停在他後方，伊當時判
    斷他不是被硬擠過來的，而當時有一位義交，也有一位替代
    役男，我是站在役男後方位置，異議人就直接左轉停在這裡
    ，他是第一部，伊就攔停告發，異議人畫圖的地方，有一些
    跟本件無關等語綦詳，與異議人96年11月22日異議狀、96年
    10月26日交通違規案件陳述書及其檢附本院卷第8 頁現場圖
    所示方向、行進路線、機車待轉區之情節大致符合，並有本
    件移送書、臺北市政府警察局舉發違反道路交通管理事件通
    知單、裁決書、臺北市政府警察中正第二分局96年11月9 日
    函、臺北市交通事件裁決所96年11月16日函、送達證書附卷
    可憑（見本院卷第1 至14頁），且依據本院卷第8至9頁異議
    人畫圖所示內容以觀：上開路口紅綠燈桿上及圓環內明顯設
    有機車兩段式左轉標誌，且該路口東南角設有機車待轉區位
    置，完全被異議人忽略而隻字未提，此部分就一般具有通常
    智識之駕駛人而言，僅須目測不須以尺或儀器丈量，即可知
    悉上開兩段式左轉標誌，而交通往來依有號誌之燈號及標誌
    行進，係通常智識駕駛人應遵守交通規則之注意義務，詎異
    議人忽略而未注意及此，致其機車未依機車兩段式左轉之標
    誌指示違規，洵堪認定。是本件異議人所辯其因當時係下班
    時間，車流量很大，伊所騎乘機車被其它不明車輛硬擠，致
    其機車未依機車兩段式左轉之標誌指示，實屬卸責之詞，難
    以採信。
五、綜上，本件受處分人有前揭違規行為，原處分機關依道路交
    通管理處罰條例第第48條第1項第2款、第63條第1項第1款規
    定，處罰鍰新臺幣（下同）600元，並記違規點數1點，核無
    違誤，本件受處分人之異議為無理由，自應將其異議駁回。
據上論斷，應依道路交通案件處理辦法第19條，裁定如主文。
中　　華　　民　　國　　96　　年　12 　 月　　21　  　日
　　　　　　　　　交通法庭    法　官　施添寶
以上正本證明與原本無異。
如不服本裁定應於送達後5日內，向本院提出抗告狀
                              書記官  陳弘文
中　　華　　民　　國　　96　　年　12 　 月　　21　  　日
